---
title: "GLORIA second stage_Diversity and niche"
output: html_notebook
---
## 前述
這是GLORIA第二階段發表的paper試驗
主軸在更細緻的討論樣區的物種多樣性在不同時期的變化以及消失、出現的物種特性。
研究問題：
1. 在各山峰細緻的生物多樣性表現出怎樣的格局?是否跟溫度或其他環境因子有關?
2. 在第一篇報告中，我們發現有溫度上升的事實。那增加的物種與覆蓋度擴大的物種是否與溫度上升有關?那消失的物種呢?
## 研究目的
1. 討論六座山峰中各方位樣區alpha多樣性與Beta多樣性
2. 六座山峰的多樣性變化趨勢與氣候變化趨勢
3. 討論消失與出現物種的氣候區位與生活型
4. 植群氣候區位組成是否反映了氣候變化型態

## 分析測試
### package 載入
分析使用到的package集中處
```{r echo=FALSE}
library(data.table) #for data loading and 
library(vegan) # for the vegetation analysis(which like diversity and multiple variable analysis)
library(ggplot2)
library(ggpubr)
```

### 基礎資料載入
載入三項基礎資料，分別為2008-2020的section plot 調查資料、section plot 的環境資料以及日均溫與降雨量資料
```{r echo=FALSE}
setwd('E:/Git_R_work/GLORIA_SPECIES_NICH/')
r_sp <-fread('Surveydata_and_niche/2008_2020_DAS_SYU_p5p10_BBq.csv')

###2008-2020,DAS and SYU, P5m P10m 
r_env <- fread('Surveydata_and_niche/2008_2020_DAS_SYU_p5p10_plot_env.csv')# plot environment data table
r_wth <- fread('Weather_data/temp_combin_daily.csv')#daily temperature and precipitation data
```
### Test 1
**核心概念(空間)**
在單一時間尺度下，以各山峰樣區為單位，他的Alpha 多樣性與Beta多樣性會是如何?
#### 方法
試著使用單一維度(多樣性指數)與多維度(CA)的方式來探討
step 1. 基本資料處理

```{r echo=FALSE}

colnames(r_sp)
r_sp[,pcode:=paste0(`Summit code`,'-',`Sunnit area section`)]
r_sp[year %in% 2008:2009,period:='P1'][
  year %in% 2013:2014,period:='P2'][
  year %in% 2019:2020,period:="P3"
  ]
sp_p1 <- dcast(r_sp,year+pcode+period ~ code,
value.var = 'cover',sum)
div <- data.table(sp_p1[,1:3],H=diversity(sp_p1[,4:ncol(sp_p1)]),N=specnumber(sp_p1[,4:ncol(sp_p1)]))
div[,summit:=gsub('-[A-Z]{1}.*','',pcode)][
  ,div_plot:=gsub('^[A-Z]{1,3}-','',pcode)]
div[,dir:=gsub('\\d+','',div_plot)][,alt:=gsub("^[A-Z]","",div_plot)]
# div:各山峰樣區物種數與Shannon指數,並建立細部的分組因子
```
Step 2. 處理氣候資料
```{r echo=FALSE}
r_wth[,year:=year(date)]
r_wth[year %in%2008:2012&region=='DAS',w_period:="P2"][year %in%2009:2013&region=='SYU',w_period:="P2"][year %in%2013:2018&region=='DAS',w_period:="P3"][year %in%2014:2019&region=='SYU',w_period:="P3"]
r_wth <- r_wth[!is.na(w_period)]
r_avg <- r_wth[,.(temp=mean(temp),temp_sd=sd(temp)),by=.(region,summit,direction)]
t_p <- r_wth[,.(temp=mean(temp),temp_sd=sd(temp)),by=.(summit,direction,w_period)]

ggplot(r_avg,aes(x=summit,y=temp,fill=direction))+
  geom_bar(stat="identity",position=position_dodge(),width = 0.8)+
  geom_errorbar(aes(ymin=temp-temp_sd, ymax=temp+temp_sd), position = position_dodge(width =0.8),width = 0.3)

ggplot(t_p,aes(x=summit,y=temp,fill=direction))+
  geom_bar(stat="identity",position=position_dodge(),width = 0.8)+
  geom_errorbar(aes(ymin=temp-temp_sd, ymax=temp+temp_sd), position = position_dodge(width =0.8),width = 0.3)+
  facet_grid(w_period~.)

ggplot()

```
div:各山峰樣區的植物多樣性資料(N, shannon)
sp_p1:各山峰樣區的樣區X物種矩陣(數值為相對值)
r_avg:各山峰不同方位的平均溫、與時期均溫，P2(DAS:2008-2012,SYU:2009-2013)，P3(DAS:2013-2018,SYU:2014-2019)
Step 3. 初步繪圖
```{r echo=FALSE}
div_w <- div[r_avg,on=.(summit=summit,dir=direction)]
ggplot(data=div_w,aes(x=summit,y=N,color=alt))+
  geom_point()+
  theme_bw()+
  facet_grid(period~dir)+
  scale_x_discrete(limits=c("TSW","SEN","DSH","YAT","JNJ",'SUN'))
ggsave('plot/diversity_NXP.jpeg',width = 9,height = 6,dpi = 300)

ggplot(data=div_w,aes(x=summit,y=H,color=alt))+
  geom_point()+
  theme_bw()+
  facet_grid(period~dir)+
  scale_x_discrete(limits=c("TSW","SEN","DSH","YAT","JNJ",'SUN'))
ggsave('plot/diversity_HXP.jpeg',width = 9,height = 6,dpi = 300)


ggplot(data=div_w[alt=='10'],aes(x=temp_all,y=N,color=summit))+
  geom_point()+
  theme_bw()+
  facet_grid(period~.)+
  ylim(0,50)+
  smooth_line(y~x)
ggsave('plot/diversity_NXTXP10m.jpeg',width = 8,height = 6,dpi = 300)
```
Step 4. 多變量分析
嘗試使用ca檢視植群組成
```{r}

cca1 <- cca(sp_p1[,4:ncol(sp_p1)])
cca_r <- cbind(sp_p1[,1:3],cca1$CA$u)
cca_r[,summit:=gsub('-[A-Z].*',"",pcode)]
cca_r[,summit_per:=paste0(summit,"_",period)]
ggplot(cca_r,aes(x=CA1,y=CA2,color=summit))+
  geom_point()+
  facet_grid(period~.)+
  theme_classic2()
```
嘗試使用pca檢視植群組成
```{r}
rda1 <- rda(sp_p1[,4:ncol(sp_p1)])

rda_r <- cbind(sp_p1[,1:3],rda1$CA$u)
rda_r[,summit:=gsub('-[A-Z].*',"",pcode)][,dir_alt:=gsub('^[A-Z]{1,3}-',"",pcode)]
rda_r[,summit_per:=paste0(summit,"_",period)]
rda_r[,summit:=factor(summit, levels = c("SEN", "YAT", "SUN","TSW", "DSH", "JNJ"))]
ggplot(rda_r,aes(x=PC1,y=PC2,color=summit,label = pcode))+
  geom_point()+
  facet_grid(period~.)+
  theme_classic2()
ggsave("plot/PCA_Period.jpeg",width = 6,height = 5, dpi=600)
sum(rda1$CA$eig[1:3])/rda1$tot.chi
```
### Test 2 氣候與物種增關係
**核心概念:時間** 
在氣候變化的條件下，各山峰物種的區位組成是如何變化?覆蓋增減的物種屬於何種類型?
Step 1. 基礎資料載入
```{r}
bio_nich <- fread('Surveydata_and_niche/bio_niche.csv')
wi_nich <- fread('Surveydata_and_niche/WI_niche.csv')
name_list <- fread("Surveydata_and_niche/name_list.csv")
code_ref <- name_list[,.(code,GBIF_code)]
nich <- bio_nich[wi_nich,on=.(code=code)]
nich <- nich[code_ref,on=.(code=GBIF_code)]#將所有氣候區位資料結合
nich[,i.V1:=NULL]
setnames(x = r_sp,old =c("Target region code","Summit code","方位","Sunnit area section"),new=c("region","Summit","dir","Summit_dir"))
r_sp[,loc_code:=paste0(year,`Country code`,region,Summit,Summit_dir)]
r_sp <- r_sp[r_env,on=.(loc_code=code)]#結合環境資料中的維管束植物估值
r_sp[,T_cover:=cover*`Vascular plants`/100]#T_cover 表示相對覆蓋乘上樣區維管束植物總覆蓋度得到

r_data <- dcast(r_sp,region+Summit+dir+Summit_dir+Name+code~period,value.var = c('cover',"T_cover"),fun=sum)
```
資料說明
r_data: 統整三個時期各山峰樣區p5m_p10m的植物覆蓋相對值與絕對值
nich: 氣候區位bio_1(年均溫),bio_12(年降雨量),數字1-5為溫量指數,table中的code是GBIF下載之順序

Step 2. 結合raw data與物種niche
```{r}
data_frq <- r_sp[nich,on=.(code=i.code)] #計算各時期物種頻度用
input <- r_data[nich,on=.(code=i.code)]
```
Step 3. 繪製物種X氣候區位的機率密度圖
繪製溫度密度分布圖

```{r}
data_frq <- data_frq[!is.na(cover)]
data_frq[,Summit:=factor(Summit,levels=c("TSW","SEN","DSH","YAT","JNJ",'SUN'))]
for (i in c('DAS',"SYU")){
ggplot(data_frq[region==i],aes(x=bio_1_3/10,color=period))+
  geom_density()+
  facet_grid(Summit~dir)+
  labs(x="Average annual temperature(°C)")
  
ggsave(paste0('plot/temp_nichXsummitXdir_',i,'.jpeg'),width=12,height=8,dpi=600)
}
for (i in c('DAS',"SYU")){
ggplot(data_frq[region==i],aes(x=bio_12_3,color=period))+
  geom_density()+
  facet_grid(Summit~dir)+
  labs(x="Annual precipitation(mm)")+
  scale_x_discrete(limits=c("E","S","W","N"))
  
ggsave(paste0('plot/precip_nichXsummitXdir_',i,'.jpeg'),width=12,height=8,dpi=600)

ggplot(data_frq[region==i],aes(x=bio_1_3/10,color=period))+
  geom_density()+
  facet_grid(Summit~dir)+
  labs(x="Average annual temperature(°C)")+
  scale_x_discrete(limits=c("E","S","W","N"))
  
}
```
Step 4. 計算樣區的嗜熱指數與嗜濕指數

```{r}
data_frq[,heat:=cover*bio_1_3/10][,pre:=cover*bio_12_3]
nich_ind <- data_frq[,.(heat_ind=sum(heat)/sum(cover),pre_ind=sum(pre)/sum(cover)),by=.(region,Summit,dir,Summit_dir,period)]
for(i in c("DAS","SYU")){
ggplot(nich_ind[region==i],aes(x=dir,y=heat_ind, fill=period))+
  geom_bar(stat='identity',position=position_dodge(),width = 0.5)+
  facet_grid(Summit~.)+
  labs(x="Direction",y="Thermophilic Index")+
  scale_x_discrete(limits=c("E","S","W","N"))+
  scale_fill_brewer(palette = 'Set2')
ggsave(paste0("plot/Thermo_id_",i,".jpeg"),width = 8,height = 6,dpi=600)

ggplot(nich_ind[region==i],aes(x=dir,y=pre_ind, fill=period))+
  geom_bar(stat='identity',position=position_dodge(),width = 0.5)+
  facet_grid(Summit~.)+
  labs(x="Direction",y="Moist-philic Index")+
  scale_x_discrete(limits=c("E","S","W","N"))+
  scale_fill_brewer(palette = 'Set2')
ggsave(paste0("plot/moist_id_",i,".jpeg"),width = 8,height = 6,dpi=600)
}
```
Step 5. 各方位嗜熱指數與溫度差異
```{r}
n_ind_t <- dcast(nich_ind,region+Summit+dir+Summit_dir~period,value.var = "heat_ind",fun=sum)
n_ind_t[,p2_d:=P2-P1][,p3_d:=P3-P2]
colnames(t_p)
t_p_t <- dcast(t_p,summit+direction~w_period,value.var = 'temp',fun=sum)
n_t <- n_ind_t[t_p_t,on=.(Summit=summit,dir=direction)]
n_t[,alt:=gsub("^[A-Z]","",Summit_dir)]
colnames(n_t)
ggplot(n_t,aes(x=i.P3,y=p3_d,color=alt))+
  geom_point()+
  geom_smooth(method = lm)+
  facet_grid(Summit~.)
```

